【裁判字號】    98,訴緝,154
【裁判日期】    980527
【裁判案由】    毒品危害防制條例
【裁判全文】
臺灣板橋地方法院刑事判決             98年度訴緝字第154號
公  訴  人  臺灣板橋地方法院檢察署檢察官
被      告  甲○○
上列被告因毒品危害防制條例案件，經檢察官提起公訴（97年度
毒偵字第5882號），經被告於準備程序中就起訴事實為有罪之陳
述，經告知簡式審判程序之旨，並聽取當事人之意見後，經合議
庭裁定由受命法官獨任行簡式審判程序，本院判決如下：
    主    文
甲○○施用第一級毒品，累犯，處有期徒刑柒月。
    事    實
一、甲○○於(1)民國87年間因施用毒品案件，經本院以87年度毒
    聲字第1640號裁定送觀察、勒戒後，認無繼續施用毒品之傾
    向，於87年9 月22日執行完畢，並經臺灣板橋地方法院檢察
    署檢察官於87年9 月30日以87年度偵字第18886 號為不起訴
    處分確定。(2)於民國88年間因施用毒品案件，經臺灣士林地
    方法院以88年度毒聲字第2025號裁定送觀察、勒戒後，認無
    繼續施用毒品之傾向，於89年1 月14日執行完畢，並經臺灣
    士林地方法院檢察署檢察官於89年1 月14日以88年度毒偵緝
    字第107 號為不起訴處分確定。於90年間(3)因施用毒品案件
    ，經本院以90年度毒聲字第3484號裁定令入戒治處所強制戒
    治，後經本院以92年度毒聲字第1016號裁定停止戒治，所餘
    期間付保護管束，於92年10月9 日保護管束期滿執行完畢，
    並由檢察官提起公訴，經本院以92年度易字第540 號判決判
    處有期徒刑6 月，經臺灣高等法院以92年度上易字第1119號
    判決駁回上訴確定，(4)因偽造印文罪，經本院以91年度訴字
    第838 號判決判處有期徒刑4 月確定，(5)因竊盜案件，經本
    院以91年度易緝字第229 號判決判處有期徒刑4 月，再經臺
    灣高等法院以92年度上易字第373 號判決撤銷原判決，判處
    有期徒刑8 月確定，(6)因偽造有價證券罪，經本院以91年度
    訴字第2266號判決判處有期徒刑3 年4 月確定。(7)於91年間
    因施用毒品案件，經本院以92年度易字第2978號判決判處有
    期徒刑7 月確定。前開(3)、(4)、(5)、(7)4 罪經本院以96年度
    聲減字第1235號裁定分別減刑為有期徒刑3 月、2 月、4 月
    、3 月15日，並與不得減刑之(6)罪裁定應執行有期徒刑4 年
    2 月，於96年9 月8 日縮刑期滿執行完畢。(8)於96年間因施
    用毒品案件，經本院以97年度簡字第945 號判決判處有期徒
    刑6 月，經本院以97年度簡上字第353 號判決駁回上訴確定
    （此部分尚未執行完畢）。詎仍不知警惕，基於施用第1 級
    毒品海洛因、第2 級毒品甲基安非他命之犯意，於97年5 月
    26日，在臺北縣中和市○○街127 號7 樓，以將海洛因及甲
    基安非他命混和後燒烤吸食之方式同時施用海洛因、甲基安
    非他命1 次。嗣於同年月27日晚間7 時50分許，於上址為警
    查獲，經徵得甲○○之同意採取其尿液，經送鑑定結果，呈
    嗎啡、安非他命類（安非他命、甲基安非他命）陽性反應，
    而查知上情。
二、案經臺北縣政府警察局土城分局報告臺灣板橋地方法院檢察
    署檢察官偵查起訴。
    理    由
一、本件被告所犯係死刑、無期徒刑、最輕本刑為3 年以上有期
    徒刑以外之罪，其於準備程序中就被訴事實為有罪之陳述，
    經法官告知簡式審判程序之旨，並聽取公訴人、被告之意見
    後，依刑事訴訟法第273 條之1 第1 項規定，經本院合議庭
    裁定，由受命法官獨任進行簡式審判程序審理，核先敘明。
二、被告於本院審理時對前揭犯罪事實坦承不諱，又被告於97年
    5 月28日為警採集之尿液，經送臺灣檢驗科技股份有限公司
    檢驗結果，呈嗎啡、安非他命類（安非他命、甲基安非他命
    ）陽性反應一情，有臺北縣政府警察局土城分局偵辦毒品案
    尿液編號及姓名對照表、臺灣檢驗科技股份有限公司濫用藥
    物檢驗報告各1 份在卷可佐，足認被告確有施用海洛因及甲
    基安非他命。再被告於本院審理時供稱係將海洛因及甲基安
    非他命混合燒烤而同時吸食，而毒品施用方式因人而異，且
    觀諸行政院國軍退除役官兵輔導委員會臺北榮民總醫院93年
    5 月11日北總內字第0930023372號函內容稱：「雖甲基安非
    他命或海洛因大多分開使用，惟於下列情況會有混用：1.有
    些海洛因使用者喜好加入甲基安非他命以增加其舒暢感覺；
    2.原先使用甲基安非他命者開始嘗試使用海洛因時；3.有些
    海洛因成癮者偶而會施用安非他命來消除海洛因戒斷時出現
    之不舒服症狀；4.有些海洛因販毒者加入甲基安非他命以增
    加其重量。這兩種藥物同時施用不會引起排斥，甚至在欣快
    感方面有被加強的可能」等語，並無排除前開2 種毒品同實
    施用之可能，復查無其他證據證明被告係分別施用海洛因及
    甲基安非他命，應為被告有利之認定，併予敘明。再被告於
    87年間因施用毒品案件，經本院以87年度毒聲字第1640號裁
    定送觀察、勒戒後，認無繼續施用毒品之傾向，於87年9 月
    22日執行完畢，並經臺灣板橋地方法院檢察署檢察官於87年
    9 月30日以87年度偵字第18886 號為不起訴處分確定。於88
    年間因施用毒品案件，經臺灣士林地方法院以88年度毒聲字
    第2025號裁定送觀察、勒戒後，認無繼續施用毒品之傾向，
    於89年1 月14日執行完畢，並經臺灣士林地方法院檢察署檢
    察官於89年1 月14日以88年度毒偵緝字第107 號為不起訴處
    分確定。於90年間因施用毒品案件，經本院以90年度毒聲字
    第3484號裁定令入戒治處所強制戒治，後經本院以92年度毒
    聲字第1016號裁定停止戒治，所餘期間付保護管束，於92年
    10月9 日保護管束期滿執行完畢，並由檢察官提起公訴，經
    本院以92年度易字第540 號判決判處有期徒刑6 月，經臺灣
    高等法院以92年度上易字第1119號判決駁回上訴確定。於96
    年間因施用毒品案件，經本院以97年度簡字第945 號判決判
    處有期徒刑6 月，經本院以97年度簡上字第353 號判決駁回
    上訴確定等情，有臺灣高等法院被告前案紀錄表1 份在卷可
    憑，其於強制戒治執行完畢後5 年內再犯毒品危害防制條例
    第10條第1 項、第2 項施用第1 級、第2 級毒品罪，核與同
    條例第23條第2 項所定相符，自應依法訴追。本件事證明確
    ，被告犯行洵堪認定，應依法論科。
三、按海洛因、甲基安非他命分為毒品危害防制條例第2 條第2
    項第1 款、第2 款所定之第1 級、第2 級毒品，是核被告所
    為，係犯毒品危害防制條例第10條第1 項之施用第1 級毒品
    罪、第2 項之施用第2 級毒品罪。被告因施用而持有第1 級
    毒品海洛因、第2 級毒品甲基安非他命之低度行為，為施用
    行為所吸收，係不罰之前行為，不另論罪。被告同時施用第
    1 級毒品海洛因及第2 級毒品甲基安非他命，係以一行為同
    時觸犯上開二罪，為想像競合犯，依刑法第55條之規定，從
    重依施用第1 級毒品罪論處，公訴意旨認此部分二罪應分論
    併罰，容有未洽。又被告有如事實欄所示之論罪科刑及執行
    完畢情形，有臺灣高等法院被告前案紀錄表1 份附卷可稽，
    其於徒刑執行完畢後，5 年以內再故意犯本件有期徒刑以上
    之罪，為累犯，應依刑法第47條第1 項之規定加重其刑。爰
    審酌被告前因施用毒品案件，業經觀察、勒戒及強制戒治併
    論罪科刑，仍未能戒除施用毒品惡習，再犯本件施用毒品犯
    行，顯見其意志不堅，委無足取，併衡其犯罪動機、目的、
    所犯施用毒品犯行究為自戕行為，及被告犯罪後於本院審理
    時坦承犯行，態度尚可，並表示願意接受有期徒刑7 月之刑
    度等一切情狀，量處如主文所示之刑。
據上論斷，應依刑事訴訟法第273 條之1 第1 項、第299 條第1
項前段，毒品危害防制條例第10條第1 項、第2 項，刑法第11條
前段、第55條前段、第47條第1 項，判決如主文。
本案經檢察官鄭潔如到庭執行職務。
中    華    民    國    98    年    5     月    27    日
                    刑事第十五庭    法  官  何燕蓉
此正本與原本無異。
如不服本判決，應於判決送達後十日內敘明上訴理由，向本院提
出上訴狀（應附繕本），上訴於臺灣高等法院。
                                    書記官  李崇文
中    華    民    國    98    年    6     月    2     日
附錄本案論罪科刑法條全文：
毒品危害防制條例第10條
施用第一級毒品者，處 6 月以上 5 年以下有期徒刑。
施用第二級毒品者，處 3 年以下有期徒刑。


司法院資訊處製作；財團法人民間司法改革基金會備份。
